【裁判字號】    92,上訴,753
【裁判日期】    920605
【裁判案由】    偽造文書等
【裁判全文】
臺灣高等法院臺中分院刑事判決                    九十二年度上訴字第七五三號
    上  訴  人  臺灣臺中地方法院檢察署檢察官
    被      告  乙○○
右上訴人因被告偽造文書等案件，不服臺灣臺中地方法院九十一年度訴字第二五二一
號中華民國九十二年二月二十一日第一審判決（起訴案號：臺灣臺中地方法院檢察署
九十一年度偵字第一五○七六號），提起上訴後，並移
察署九十二年度偵字第五五八八號），本院判決如左：
    主      文
原判決關於乙○○部分撤銷。
乙○○共同連續攜帶兇器踰越門扇、牆垣竊盜，累犯，處有期徒刑壹年陸月。如附表
所示簽帳單上偽造「丙○○」之署押，均沒收。
    事      實
一、乙○○前曾於民國八十六年間因違反肅清煙毒條例等案件，經法院於八十六年十
    二月二十六日判處有期徒刑一年八月及三月，定應執行有期徒刑一年九月，且於
    八十七年一月十五日確定，而於八十七年十二月三十一日縮短刑期假釋付保護管
    束，並於八十八年九月十一日假釋期滿執行完畢。竟猶不知悔改，基於意圖為自
    己不法所有、行使偽造私文書及詐欺取財之概括犯意，於九十一年六月五日，友
    人楊文宗（業經臺灣臺中地方法院判處罪刑確定）至乙○○位在臺中縣沙鹿鎮○
    ○路一八○巷三八弄七號之住處聊天時，共謀竊取財物，而於同日上午九時許，
    推由楊文宗攜帶乙○○所有客觀上足供兇器使用之六角扳手一支（使用後放回乙
    ○○前揭住處之客廳，未扣案），共同自乙○○前揭住處頂樓翻越牆垣至隔壁陳
    紀圭（即丙○○）位在臺中縣沙鹿鎮○○路一八○巷三八弄九樓之住處頂樓，再
    由楊文宗持前揭六角扳手拆卸該頂樓上塑膠門板之螺絲釘（未達毀損之情形），
    並一同打開前揭塑膠門板，而自該門侵入丙○○之前揭住處屋內（侵入住宅部分
    未據告訴）共同竊取丙○○所有，置放在其四樓房間抽屜內之現金新臺幣（下同
    ）一萬餘元及富邦商業銀行（下稱富邦銀行）卡號0000000000000
    000號之信用卡附卡一張（正卡則係丙○○之母親鄭昭所有），以及丙○○之
    父親陳榮華所有美商花旗銀行股份有限公司（下稱花旗銀行）卡號000000
    0000000000號之信用卡一張，得手後，楊文宗及乙○○則將前揭現金
    朋分花用完盡。而信用卡即由楊文宗先行保管，其後楊文宗及乙○○為達其等竊
    取上開信用卡之目的，遂由楊文宗駕乘其兄所有車牌號碼七Ｈ─三九四三之吉普
    車一部搭載乙○○，先後於同日如附表所示之時間，共同持前揭信用卡至如附表
    所示之信用卡消費特約商店，向該等商店之店員佯裝其等為有權使用人，並先後
    由楊文宗或乙○○（詳如附表所示）以複寫之方式，分別一次在如附表所示之簽
    帳單上偽造「丙○○」之署押各二枚（該等簽帳單均係一式二聯，第一聯係交予
    客戶收執，另一聯係由特約商店收執後，分別交予財團法人聯合信用卡處理中心
    及香港上海匯豐銀行臺北分行收單，是該等簽帳單上均有偽造「丙○○」之署押
    各二枚），而偽造表明係「丙○○」消費之簽帳單私文書後，再持之交還如附表
    所示商店之店員核對持卡人身分以為行使，致如附表所示商店之店員因此陷於錯
    誤，分別交付楊文宗及乙○○如附表所示簽帳金額之衣服、金飾及油料等物，足
    生損害於丙○○、陳榮華、鄭招、富邦商銀及花旗銀行。其中如附表編號二部分
    ，乙○○向店員賈靜雯佯稱欲買一萬七千四百元之行動電話，於買靜雯向富邦銀
    行查會時，乙○○與楊文宗即自行離去，致詐欺未得逞。乙○○承繼上開竊盜之
    概括犯意，於九十二年三月五日十二時二十分許，至臺中縣沙鹿鎮○路里○路○
    ○街八九號屋內，竊取林宇涵所有之內有臺新銀行、中華銀行、玉山銀行信用卡
    各一張、郵局提款卡一張、身分證、駕駛執照、行車執照及現款九百元之紅色皮
    包一只，得手後即行離去。
二、案經臺中縣警察局清水分局報請臺灣臺中地方法院檢察署檢察官偵查起訴及移送
    併辦。
    理      由
一、被告乙○○對於右揭犯行，坦承不諱，核與共同被告楊文宗供述情節相符。復有
    證人即被害人陳紀圭（即丙○○）、鄭招、王詠喬、賈靜雯、林宇涵等人分別於
    警詢、偵查及原審法院審理時證述詳實，並有新妝加油站簽帳單、富邦銀行九十
    一年八月二十三日函附消費明細、財團法人聯合信用卡處理中心函附之簽帳單二
    紙及香港上海匯豐銀行臺北分行函覆之簽帳單三紙及林宇涵贓物認領保管收據可
    憑，被告乙○○上開自白，核與事實相符。本件事證明確，被告上開犯行，均堪
    予認定。
二、按六角扳手係金屬製品，為質硬之器物，客觀上足以危害他人之生命、身體之安
    全，自屬兇器。被告乙○○逾越牆垣，持六角板手竊盜及徒手竊盜之行為，分別
    核犯刑法第三百二十一條第一項第二、三款之加重竊盜罪、同法第三百二十條第
    一項之普通竊盜罪。先後於同日如附表所示之時間，共同持前揭丙○○及陳榮華
    所有之信用卡至如附表所示之信用卡消費特約商店，向該等商店之店員佯裝其等
    為有權使用人，並先後由楊文宗或乙○○（詳如附表所示）以複寫之方式，分別
    一次在如附表所示之簽帳單上偽造「丙○○」之署押各二枚，偽造表明係「丙○
    ○」消費之簽帳單私文書後，再持之交還如附表所示商店之店員核對持卡人身分
    以為行使，而施用詐術購買衣服、金飾及油料等物，致使富邦銀行及花旗銀行因
    此支付款項予前揭特約商店，且令丙○○、鄭昭及陳榮華其後遭銀行追索前揭信
    用卡債務，自分別足生損害於丙○○、陳榮華、鄭昭、富邦商銀及花旗銀行。核
    被告上開所為，均係犯刑法第二百十六條、第二百十條之行使偽造私文書罪、第
    三百三十九條第一項詐欺取財罪及第三百三十九條第三項、第一項之詐欺取財未
    遂罪（如附表編號二部分）。被告楊文宗及乙○○於如附表所示簽帳單上以複寫
    方式一次偽簽「丙○○」之署押各二枚，均為偽造私文書之部分行為，而偽造之
    低度行為又為行使之高度行為所吸收，均不另論罪。被告乙○○上開加重竊盜（
    不含普通竊盜）、行使偽造私文書、詐欺等犯行，與楊文宗二人間，均有犯意聯
    絡及行為分擔，均為共同正犯。被告乙○○先後二次竊盜犯行、六次行使偽造私
    文書犯行及七次詐欺取財（第二次犯行係詐欺取財未遂）之行為，均分別時間緊
    接，犯罪構成要件復相同，顯係各基於概括之犯意為之，為連續犯，爰均依刑法
    第五十六條之規定，分別論以加重竊盜罪、行使偽造私文書罪一罪及詐欺取財既
    遂罪一罪論，並均加重其刑。所犯前開攜帶兇器踰越牆垣竊盜罪、行使偽造私文
    書罪及詐欺取財罪三罪間，有方法結果之牽連關係，依刑法第五十五條規定，從
    一重之攜帶兇器踰越牆垣竊盜罪處斷。至公訴人雖以被告楊文宗及乙○○係自拆
    卸之頂樓塑膠門板處侵入住宅竊盜，認應構成踰越頂樓安全設備之塑膠門竊盜云
    云，然按「其他安全設備」既指門扇、牆垣以外之地上工作物，與門扇牆垣同其
    性質，並具有相類防盜效用之設備而言，則前揭塑膠門部分，自應認屬門扇之一
    種，而非其他安全設備，是公訴人就此顯有誤認，附此敘明。又公訴人雖未就被
    告乙○○如附表編號三至七所示之行使偽造該等簽帳單之私文書，而詐取財物等
    犯行部分起訴，惟此部分與公訴人已起訴論罪之踰越牆垣竊盜、行使偽造私文書
    及詐欺取財部分，既分別有牽連犯或連續犯之裁判上一罪關係，法院自均得併予
    審究。檢察官移送併辦之竊盜罪部分，與已起訴之竊盜罪部分，有連續犯之裁判
    上一罪之關係，應予一併審究。被告乙○○前曾因違反肅清煙毒條例等案件，經
    法院於八十六年十二月二十六日判處有期徒刑一年八月及三月，定應執行有期徒
    刑一年九月，且於八十七年一月十五日確定，而於八十七年十二月三十一日縮短
    刑期假釋付保護管束，並於八十八年九月十一日假釋期滿執行完畢，此有臺灣高
    等法院被告全國前案紀錄表在卷可按，其於五年內再犯本件有期徒刑以上之罪，
    為累犯，應依刑法第四十七條之規定，並遞加重其刑。
三、原審判決就被告竊取被害人陳宇涵財物之犯行，未及竊究，嫌有未洽。檢察官上
    訴意旨略以原審判決就移送併辦部分竊盜犯行，未及斟酌，指摘原審判決，其上
    訴為有理由。應由本院將原審判決撤銷，並自為判決。爰審酌被告乙○○犯罪之
    動機、目的、以盜刷他人信用卡之手段詐欺取財，犯罪所生危害、犯罪後指承犯
    行，尚知坦認錯誤，態度尚稱良好等一切情狀，量處如主文所示之刑。至用以行
    竊用之六角扳手一支，係被告乙○○所有，因未扣案，為避免將來執行困難，不
    予宣告沒收。又如附表所示簽帳單上偽造「丙○○」之署押，因均屬偽造之署押
    ，亦應依刑法第二百十九條之規定，宣告沒收。
據上論斷，應依刑事訴訟法第三百六十九條第一項前段、第三百六十四條、第二百九
十九條第一項前段，刑法第二十八條、第五十六條、第三百二十條第一項、第三百二
十一條第一項第二款、第三款、第二百十六條、第二百十條、第三百三十九條第一項
、第五十五條、第四十七條、第二百十九條，罰金罰鍰提高標準條例第一條前段，判
決如主文。
本案經檢察官甲○○到庭執行職務。
中      華      民      國      九十二     年     六      月     五     日
                                臺灣高等法院臺中分院刑事第九庭
                                      審判長法  官  陳  筱  珮
                                            法  官  康  應  龍
                                            法  官  趙  春  碧
右正本證明與原本無異。
如不服本判決應於收受送達後十日內向本院提出上訴書狀，其未敘述上訴之理由者並
得於提起上訴後十日內向本院補提理由書（均須按他造當事人之人數附繕本）。
                                            書記官  陳  文  琴
中      華      民      國      九十二     年     六      月     六     日
附錄法條：
刑法第三百二十一條第一項第二款、第三款：
犯竊盜罪而有左列情形之一者，處六月以上五年以下有期徒刑。
第二款：毀越門扇、牆垣或其他安全設備而犯之者。
第三款：攜帶兇器而犯之者。
刑法第二百十條：
偽造、變造私文書，足以生損害於公眾或他人者，處五年以下有期徒刑。
刑法第二百十六條：
行使第二百十條至第二百十五條之文書者，依偽造、變造文書或登載不實事項或使登
載不實事項之規定處斷。
刑法第三百三十九條：
意圖為自己或第三人不法之所有，以詐術使人將本人或第三人之物交付者，處五年以
下有期徒刑、拘役或科或併科一千元以下罰金。
以前項方法得財產上不法之利益或使第三人得之者，亦同。
前二項之未遂犯罰之。
附表：（編號一、二部分使用富邦銀行信用卡、其餘使用花旗銀行信用卡）
編號  時間      特約商店             簽帳金額         偽造署押（簽帳單二聯） 詐欺
一    91.06.05  王品臺塑加油站企業   二百三十元       丙○○共二枚           既遂
      PM1：41   股份公司新妝加油站                    （乙○○偽造）
                （臺中縣龍井鄉○○
                ○路二○三號）
二    同日      震旦通訊行           一萬七千四百元   無                     未遂
      PM2：17   （臺中縣豐原市○○
                路二五四號一樓）
三    同日      遠百企業股份有限     四百九十五元     丙○○共二枚           既遂
      PM7：09   公司中港分公司                        （楊文宗偽造）
四    同日      長玖加油站有限公司   三百三十元       丙○○共二枚           既遂
      PM3：18                                         （楊文宗偽造）
五    同日      家福股份有限公司     二千九百零八元   丙○○共二枚           既遂
      PM8：13   （臺中）                              （乙○○偽造）
六    同日      家福股份有限公司     四千二百二十元   丙○○共二枚           既遂
      PM9：08   （臺中）                              （楊文宗偽造）
七    同日      家福股份有限公司     五千九百元       丙○○共二枚           既遂
      PM9：47   （臺中）                              （楊文宗偽造）
                                                                    Ｒ


司法院資訊處製作；財團法人民間司法改革基金會備份。
